臺灣臺東地方法院刑事裁定
111年度聲字第352號
聲  請  人  臺灣臺東地方檢察署檢察官
受  刑  人  黃宇羨




上列聲請人因對受刑人數罪併罰有二裁判以上，聲請定其應執行
之刑（111年度執聲字第249號），本院裁定如下：
    主  文
黃宇羨所犯如附表所示各罪，所處如附表所載之拘役，應執行拘
役壹佰貳拾日，如易科罰金，以新臺幣壹仟元折算壹日。
    理  由
一、受刑人黃宇羨因犯如附表所示等案件，先後經法院判決確定
    如附表，應依刑法第53條、第51條第6款規定，定其應執行
    之刑，爰依刑事訴訟法第477條第1項聲請定其應執行刑等語
    。
二、按裁判確定前犯數罪者，併合處罰之；數罪併罰，有二裁判
    以上者，應依第51條之規定，定其應執行之刑；數罪併罰，
    宣告多數有期徒刑者，於各刑中之最長期以上，各刑合併之
    刑期以下，定其刑期，但不得逾30年；宣告多數拘役者，比
    照前款定其刑期，但不得逾120日；犯最重本刑為5年以下有
    期徒刑以下之刑之罪，而受6月以下有期徒刑或拘役之宣告
    者，得以新臺幣1千元、2千元或3千元折算1日，易科罰金，
    刑法第50條第1項前段、第53條、第51條第5款、第6款、刑
    法第41條第1項前段分別定有明文。又法律上屬於自由裁量
    之事項，有其外部性界限及內部性界限，並非概無拘束。依
    據法律之具體規定，法院應在其範圍選擇為適當之裁判者，
    為外部性界限；而法院為裁判時，應考量法律之目的，及法
    律秩序之理念所在者，為內部性界限。法院為裁判時，二者
    均不得有所踰越。在數罪併罰，有二裁判以上，定其應執行
    之刑時，固屬於法院自由裁量之事項，然仍應受前揭外部性
    界限及內部性界限之拘束（最高法院80年台非字第473號、9
    3年度台非字第192號裁判要旨參照）。
三、次按定應執行刑之裁定與科刑判決有同等效力，其經裁定確
    定者，自具有實質之確定力。判決確定之數罪，已經裁判定
    其應執行之刑確定者，除（一）增加合於定應執行刑要件之
    他罪刑；（二）原定執行刑之數罪中部分罪刑因非常上訴、
    再審程序經撤銷改判，或有赦免、減刑等情形，而有另定應
    執行刑之必要者外，對於已經裁判定應執行刑確定之數罪，
    如就其部分之罪，再行重複聲請另定其應執行刑者，仍屬違
    反一事不再理原則，並不以各罪範圍均相同，即全部重複再
    行裁定定其應執行刑為限（最高法院110年度台抗大字第489
    號刑事裁定意旨參照）。　　
四、經查：
(一)本件受刑人因犯如附表所示之各罪等，經臺灣宜蘭地方法院
    、本院先後判處如附表所示之刑確定，有各該判決書及臺灣
    高等法院被告前案紀錄表等資料在卷可稽。又附表編號2、3
    、4所示之犯罪時間在附表編號1所示裁判確定（民國110年8
    月27日）前，而本件聲請定應執行刑之犯罪事實最後判決法
    院為本院，是上開犯罪乃於裁判確定前所犯之數罪。另受刑
    人所犯如附表編號1至4所示之罪所宣告之刑均得易科罰金，
    依刑法第50條第1項但書規定反面解釋，自得併合處罰而定
    應執行刑，檢察官據此聲請定其應執行之刑，本院審核有關
    卷證後，認本件聲請為正當，應予准許。
(二)又受刑人所犯附表編號1至3所示之各罪經本院111年度聲字
    第128號裁定定應執行拘役90日確定，附表編號4所示之各罪
    經本院111年度東簡字第76號判決定應執行拘役80日確定，
    有臺灣高等法院被告前案紀錄表附卷可稽，然依前述最高法
    院大法庭之裁定說明，應屬前揭「增加合於定應執行刑要件
    之他罪刑」例外情況，未違反一事不再理之原則，且本院就
    附表編號1至4所示各罪再為定應執行刑之裁判時，自應受上
    開判決所為定應執行刑之內部性界限之拘束，即不得重於附
    表編號1至3所示罪刑所定之執行刑與附表編號4所示罪刑所
    定之執行刑加計之刑期總和（即拘役170日），此外，復不
    得逾刑法第51條第6款但書所規定拘役120日之上限。準此，
    爰依上開規定，就受刑人所犯如附表所示之罪，審酌各罪間
    之犯罪情節、行為動機、行為態樣、危害情況、侵害法益及
    整體犯罪非難評價等情狀，定其應執行之刑如主文所示，並
    諭知易科罰金之折算標準。
(三)另本案僅聲請就附表所示各罪定其應執行之刑，牽涉案件情
    節單純，可資減讓之刑期幅度有限，顯無必要再命受刑人以
    言詞、書面或其他適當方式陳述意見，尚與最高法院刑事大
    法庭110年度台抗大字第489號裁定意旨無違。
五、依刑事訴訟法第477條第1項，刑法第53條、第51條第6款、
    第41條第1項前段，裁定如主文。　　
中　　華　　民　　國　　111 　年　　9 　　月　　28　　日
                  刑事第一庭  法　官  姚亞儒
以上正本證明與原本無異。
如不服本裁定，應於裁定送達後5日內向本院提出抗告狀（須附
繕本）。
「切勿逕送上級法院」
                              書記官  楊姿敏　　　　　
中　　華　　民　　國　　111 　年　　9 　　月　　28　　日
附表：受刑人黃宇羨定應執行刑案件一覽表
編　　　　　號  1 2 3 4 罪　　　　　名  竊盜罪 竊盜罪 竊盜罪 竊盜罪 宣　　告　　刑  拘役20日，如易科罰金，以新臺幣1,000元折算1日。 拘役40日，如易科罰金，以新臺幣1,000元折算1日。 拘役15日，如易科罰金，以新臺幣1,000元折算1日。 拘役40日，如易科罰金，以新臺幣1,000元折算1日。 拘役30日，如易科罰金，以新臺幣1,000元折算1日（共4次）。 應執行拘役80日，如易科罰金，以新臺幣1,000元折算1日。 犯　罪　日　期  110年2月23日 110年2月27日 110年5月3日（共2次） 110年5月12日（共2次） 110年5月22日（共2次） 偵查(自訴)機關 年　度　案　號  宜蘭地檢110年度偵字第1729號 宜蘭地檢110年度偵緝字第245號 臺東地檢110年度偵字第1622號 臺東地檢110年度偵字第2006號    最  後  事實審 法    院 宜蘭地院 宜蘭地院 臺東地院 臺東地院  案    號 110年度簡字第238號 110年度簡字第623號 110年度簡字第98號 111年度東簡字第76號  判 決日 期 110年3月30日 110年8月31日 110年12月30日 111年5月12日    確 定  判 決 法    院 宜蘭地院 宜蘭地院 臺東地院 臺東地院  案    號 110年度簡字第238號 110年度簡字第623號 110年度簡字第98號 111年度東簡字第76號  確 定日 期 110年8月27日 110年10月12日 111年3月17日 111年7月28日 備　　　　　註  宜蘭地檢110年度執字第1871號 宜蘭地檢110年度執字第2136號 臺東地檢111年度執字第484號  臺東地檢111年度執字第1220號（未執行）   編號1至3，依本院111年度聲字第128號裁定，應執行拘役90日，如易科罰金，以新臺幣1,000元折算1日